臺灣臺北地方法院民事判決　九十一年度訴字第四四七號
　　原　　　告　中華電信股份有限公司台灣北區電信分公司
　　法定代理人　丁○○
　　訴訟代理人　丙○○
　　　　　　　　乙○○
　　法定代理人　甲○○
　　訴訟代理人　戊○○
右當事人間給付電信費事件，本院判決如左：
    主      文
被告應給付原告新台幣佰貳拾萬陸仟零捌拾元，及自民國九十一年一月十九日起
至清償之日止，按年息百分之五計算之利息。
訴訟費用由被告負擔。
本判決於原告以新台幣壹佰零捌萬元供擔保後得假執行。
    事      實
甲、原告方面：
壹、聲明：
一、被告應給付原告電信費新台幣（下同）三百二十三萬六千零八十元，及自起訴狀
    送達翌日起至清償日止，按年息百分之五計算之利息。
二、願供擔保，請准宣告假執行。
貳、陳述：
一、被告前向原告租用如附表所示之電信設備，唯自八十五年十一月起至九十年十二
    月止，共積欠電信費三百二十三萬六千零八十元，迭經催繳，迄未清償，爰依租
    用契約，訴請被告給付該筆電信費。
二、被告悉達資訊股份有限公司係從事第二類電信事業之專業資訊服務公司，利用租
    用原告之電信設備對外營業賺取利潤，對相關電信業務及資費，知之甚詳，且原
    告所有業務之收費價格均須送電信總局轉請交通部核定後公告實施，更在網際網
    路公告所有價目表，另在營業場所亦放置價目表供人取用，客戶如有疑問並有專
    人解說，試問一家專業資訊服務公司租用電信設備會不問價格即簽下租約？更有
    勝者，原告並派有專案經理人負責與被告公司聯繫、解說，對被告提出之相關疑
    問，以口頭或書面方式均已詳覆；被告租用之E89169號電路為專案建設線路，租
    期至少一年，如租用期期未滿一年者，仍應繳納未滿期間之月租費用，始可終止
    租約，被告就此亦繳交保證租滿一年之專案建設保證金，被告以對租用原告電信
    設備所積欠電信費中之E89169、E89122及E89192等電路，以不知費用計算方式及
    基礎為由拒絕付費為由，拒絕履行債務，顯無足採。
三、至被告所稱租用電路之拆機竣工日與申請日不符部分，原告於接獲客戶申請拆機
    後，依客戶申請之先後，順序排入工作日程，經依序派工、施工後，於一定工作
    天內施工完畢，其竣工日與客戶申請日自有數日之差，惟此差異若非超出常情，
    本屬合理範圍、E89122電路是九十年五月二十八日申請拆機，伊於同年月三十一
    日拆機，並無不合，原告提供之電訊服務並無瑕疵。
參、證據：提出數據電路業務租用申請書、欠費明細及說明表、價目表、欠費催款通
    知單、會辦紀錄單、中信南業字第九○ＣＣ八○○○○八號、第九○ＣＣ八○○
    ○五一號、北行二字第九○Ｃ0000000號、北專二字第九○Ｃ00000
    00號、北專二字第九○Ｃ0000000號、北南數字第九一七六○○○一○
    號、南服參九十字第○○二○五號、南服參九十字第○○六七四號函、南服參通
    八九字第○三三二四號通知單、九十年五月十一日催款傳真文件、九十年四月十
    七日通知函、被告悉字第○九三○一號、悉字第九○○六○七號、悉字第九○○
    六○八號、悉字第九○○七○八號、悉字第九○○八○六號、悉字第九○○九○
    二號、悉字第九○三○十二號函、欠費清單、通知單、基本資料查詢、拆機申請
    日及拆機竣工日紀錄、複核單、空白數據電路業務租用申請書（暨租用契約條款
    ）各一件、簽註意見單、市內電話異動申請書各二件、國內數據電路業務異動申
    請書八件、證號查詢話費十八紙、全區統一數據用撥接電話號碼租用及異動申請
    書二十二件為證。
乙、被告方面：
壹、聲明：原告之訴駁回。
貳、陳述：
一、被告向原告租用如附表所示之電信線路，除編號２、４、６之電信線路外，餘之
    電信線路欠費金額不爭執，被告係因質疑原告之費用計算方式及計費基礎依據，
    故未繳交費用。
二、附表編號２線路因九十年五月八日申請拆機，原告同年遲至五月三十一日始行拆
    機、編號４、６自竣工後，原告提供之電訊服務即有瑕疵，故伊毋庸繳費。
三、被告租用E89169號、E89192號電路，被告於九十年三月三十日函告原告辦理相關
    作業程序，然因原告未達到被告要求，被告隨即中止雙方契約關係，被告既未使
    用系爭二電路，自無庸付費。被告填寫申請書並未載明最短租期為一年，伊無須
    繳未滿期間月租費；且該電路自始不堪使用，多次經被告要求改善品質未果，被
    告係因原告提供具有重大瑕疵之電訊服務，始終止租約，顯非可歸責於被告，故
    依系爭契約條款第二十條約定，被告自可拒付系爭電路費用。
參、證據：提出空白數據電路業務租用申請書（暨租用契約條款）、中華電信台北南
    區營運處南服參九十字第○○二○五號函、悉字第九○○八○六號函、悉字第九
    ○○三○一號函、悉字第九○○四○五號函、悉字第九○三○十二號函、資訊提
    供者介接網易通業務租用契約條款、專戶服務案件會辦紀錄表、應繳電信費用總
    額各一件、市內電話異動申請書二件、國內數據電路業務異動申請書五件、電信
    費收據五十件為證。
    理      由
一、按「訴狀送達後，原告不得將原訴變更或追加他訴。但有下列各款情形之一者，
    不在此限：：二、請求之基礎事實同一者。三、擴張或減縮應受判決事項之聲明
    。七、不甚礙被告之防禦及訴訟之終結者。」民事訴訟法第一百五十五條定有明
    文，本件原告於訴狀送達後，將原訴之聲明「被告應給付原告三百三十二萬七千
    一百二十四元，及自起訴狀送達翌日起至清償日止，按年息百分之五計算之利息
    。」減縮為「被告應給付原告三百二十三萬六千零八十元，及自起訴狀送達翌日
    起至清償日止，按年息百分之五計算之利息。」僅屬減縮應受判決事項之聲明，
    亦不甚礙被告之防禦及訴訟之終結，核與首揭規定尚無不合，應予准許。
二、本件原告起訴主張：被告前向原告租用如附表所示之電信設備，唯自八十五年十
    一月起至九十年十二月止，共積欠電信費三百二十三萬六千零八十元，迭經催繳
    ，迄未清償，爰依租用契約，訴請被告給付該筆電信費等情。被告則以：被告向
    原告租用如附表所示之電信線路，除編號２、４、６之電信線路外，餘之電信線
    路欠費金額不爭執，被告係因質疑原告之費用計算方式及計費基礎依據，故未繳
    交費用，附表編號２線路因五月十日申請拆機，原告遲至五月三十一日始行拆機
    ，編號４、６自竣工後，原告提供之電訊服務即有瑕疵，故伊毋庸繳費。且被告
    填寫申請書並未載明E89169號電信線路最短租期為一年，伊無須繳未滿期間月租
    費；且該電路自始不堪使用，多次經被告要求改善品質未果，被告係因原告提供
    具有重大瑕疵之電訊服務，始終止租約，顯非可歸責於被告，故依系爭契約條款
    第二十條約定，被告自可拒付系爭電路費用等語，資為抗辯。
三、本件原告主張被告前向其租用如附表所示之電信設備，編號一、三、五、七至五
    十四線路現尚積欠部分租金未為清償（欠費金額詳如附表）一節，為被告所不爭
    執，且有數據電路業務租用申請書、欠費明細及說明表、價目表、欠費催款通知
    單、欠費清單、基本資料查詢、拆機申請日及拆機竣工日紀錄、複核單、、市內
    電話異動申請書、國內數據電路業務異動申請書、證號查詢話費、全區統一數據
    用撥接電話號碼租用及異動申請書等件為證，自堪信為真實。
四、次按「當事人主張主張有利於己之事實者，就其事實有舉證之責任。」為民事訴
    訟法第二百七十七條所明定。本件原告主張被告積欠如附表編號２、４、６所示
    之電信線路費用未為清償一節，則為被告所否認，且以前揭情詞置辯，而查：
（一）、本件原告主張：附表編號２（E89122）電信線路被告於九十年五月二十八日
        提出申請書申請終止租約（拆機），伊於同年月三十一日拆機完畢，故費用
        計算至九十年五月三十一日一節，被告就其曾於九十年五月二十八日提出申
        請書向原告申請終止租約及原告於同年月三十一日拆機查完畢各情固不爭執
        ，然辯稱伊於九十年五月八日即提出拆機申請，依兩造約定申請拆機應於三
        日前提出申請，故租金計算應自申拆日加計三日為計算依據，原告多計二十
        三日云云，並提出九十年五月八日國內數據電路業務異動申請書、北（專）
        達會字第003號會辦紀錄單、九十年三月三十日國內數據電路業務異動申請
        書為證，惟查，(1)、被告所提之九十年五月八日國內數據電路業務異動申請
        書申請終止租約者為72E-80344電信線路，非E89169號電信線路；(2)、另被
        告所提出之北（專）達會字第003號會辦紀錄單、九十年三月三十日國內數
        據電路業務異動申請則各為E89169號電信線路申請兩端移動、宅內外移機之
        相關資料，亦均不足以證明被告有以之與原告終止該電信線路租用契約之意
        思，此外，被告就其曾於九十年五月八日曾就E89122電信線路提出終止租約
        之申請之有利於己之事實，復未能舉證以實其說，所辯即無可採。而原告就
        其前揭主張之事實，既據其提出被告不爭執其真正之國內數據電路業務異動
        申請書為證，而被告就其曾於九十年五月二十八日提出申請書向原告申請終
        止租約及原告於同年月三十一日拆機查完畢各情亦無爭執，應堪信為真實。
        從而，本件原告於九十年五月二十八日受理被告終止租約之申請，三日內拆
        機，並計算費用計算至兩造於系爭租用契約條款第二十條約定之契約終止日
        （即九十年五月月三十一日），並無不合。
（二）、本件原告主張：附表編號４（E89169號）電信線路因屬專案建設之數位電路
        ，最短租期為一年，被告期前終止租約仍應繳交一年之費用，編號６電信線
        路亦有如附表所示之費用未付一節，為被告所否認，辯稱：編號４、６線路
        原告提供之電訊服務有瑕疵，多次經被告要求改善品質未果，該電路自始不
        堪使用，被告係因原告提供具有重大瑕疵之電訊服務，始終止租約，顯非可
        歸責於被告，故依系爭契約條款第二十條約定，被告自可拒付系爭電路費用
        ，且被告填寫申請書並未載明E89169號電信線路最短租期為一年，無須繳未
        滿期間月租費云云。經查：
    (1)、本件被告租用之系爭E89169號電信線路為專案建設之高速數位電路45M  BPS
        ，最短租期一年，在同一裝機地點租用不滿最短租期申請移設或終止租用者
        ，應一次補足市○○路部分未滿期間月租費，被告於八十九年十月五日依約
        繳納建設保證金十五萬元各節，有國內數據電路業務租用申請書 (暨租用契
        約條款）、南服參第二九九八號函、南服參通八九字第○三三二四號通知單
        、南服參九十字第○○二○五號、第○○六七四號函、悉達資訊股份有限公
        司悉字第九○三○十二號函等件在卷足憑，核與兩造系爭租用契約條款第二
        十七條約定「用戶租用本業務如需專案建設，本公司（即原告）得請用戶提
        出金融機構出具之保證書或按建設成本酌量預收建設保證金，並訂定短租用
        期間。：：前項專案建設，在同一裝機地點租用不滿最短租期申請移設或終
        止租用者，應一次補足市○○路部分未滿期間月租費。」相符，是兩造就系
        爭E89169號電信線路確有最短租期為一年及在同一裝機地點租用不滿最短租
        期終止租用時，被告應一次補足市○○路部分未滿期間月租費之合意，可堪
        認定。被告辯稱伊填寫申請書並未載明E89169號電信線路最短租期為一年，
        無須繳未滿期間月租費云云，尚無可採。
    (2)、又被告於悉字第九○三○十二號函明載：「：：於民國九十年二月二十二日
        處理後，該電路（即E89169號電信線路）即未曾報修，故實際雙方測通日應
        為民國九十年二月二十二日：：」，是被告辯稱原告提供之系爭E89169號電
        信線路電訊服務有瑕疵是否屬實，已非無疑，至被告所提、悉字第九○○
        ○八六號函所稱光纖故障斷線發生時日為九十年八月二十八日，而本件
        E89169  、E89192號電信線路前此已於九十年五月十日、九十年八月九日辦
        理終止租用契約，是前開光纖故障斷線與本件E89169、E89192號電信線路租
        用期間有無瑕疵無涉，、悉字第九○○三○一號函所示之電信線路與本件
        無涉；、悉字第九○○四○五號函固提及E89169號電信線路有斷線情形，
        惟斷線之時間久暫、肇事原因均屬不明，此外，被告就前開電信線路確有瑕
        疵及係因不可歸責於己之事由致終止租約等有利於己之事實，復未能舉證以
        實其說，是被告所辯系爭E89169、E89192號電路自始不堪使用，被告係因原
        告提供具有重大瑕疵之電訊服務，始終止租約，顯非可歸責於被告，故依系
        爭契約條款第二十條約定，被告自可拒付系爭電路費用云云，亦無可採。
五、綜上所述，本件被告承租如附表所示電信線路，積欠租金費用共計三百二十三萬
    六千零八十元未為清償，是原告依租用契約法律關係，訴請被告清償欠費及自起
    訴狀送達翌日（即九十一年一月十九日）起至清償日止，按年息百分之五計算之
    利息，洵屬有據，應予准許。
六、本件事證已臻明確，兩造其餘攻擊、防禦方法及所為之立證，經核與判決之結果
    不生影響，無庸逐一論述，併予敘明。
七、本判決原告陳明願供擔保以代釋明聲請宣告假執行，經核尚無不合，爰酌定相當
    之擔保金額准予宣告假執行。
八、據上論斷：原告之訴為有理由，爰依民事訴訟法第七十八條、第三百九十條第二
    項，判決如主文。
中　　　華　　　民　　　國　　九十一　　年　　　九　　　月　　十八　　日
                                      民事第四庭法      官　周玫芳
右為正本係照原本作成
如對本判決上訴，須於判決送達後廿日內向本院提出上訴狀
中　　　華　　　民　　　國　　九十一　　年　　　九　　　月　　十八　　日
　　　　　　　　　　　　　　　　　　　　　　　　法院書記官　王朝枝
